臺灣新竹地方法院刑事判決
111年度交易字第410號
公  訴  人  臺灣新竹地方檢察署檢察官
被      告  陳禾善



上列被告因過失傷害案件，經檢察官提起公訴（111年度調偵字
第208號)，被告於本院準備程序中，就被訴事實為有罪之陳述，
經本院告知簡式審判程序意旨，並聽取公訴人、被告之意見後，
裁定依簡式審判程序審理，並判決如下：
    主  文
陳禾善犯過失傷害罪，處拘役肆拾日，如易科罰金，以新臺幣壹
仟元折算壹日。
    事實及理由
一、本件犯罪事實及證據，除證據並所犯法條欄一、證據清單及
    待證事實欄編號五「路口監視器影像光碟及翻拍照片8張」
    之記載，應更正為「路口監視器影像光碟及翻拍照片9張」
    ；證據部分應補充「新竹市警察局舉發違反道路交通管理事
    件通知單2份（偵字第13476號卷第27頁）」、「被告陳禾善
    於本院準備程序、審理時之自白（本院卷第52至53、57頁）
    」外，外，餘均引用檢察官起訴書之記載（如附件）。
二、按駕駛人駕駛汽車，應遵守道路交通標誌、標線、號誌之指
    示；汽車行駛至交岔路口，其行進、轉彎，應遵守燈光號誌
    ；車輛面對圓形紅燈表示禁止通行，不得超越停止線或進入
    路口，道路交通安全規則第90條第1項、第102條第1項第1款
    前段、道路交通標誌標線號誌設置規則第206條第5款第1目
    分別定有明文。本件被告騎乘機車行駛於道路，自應注意遵
    守上述規定行駛，而依道路交通事故調查表㈠所示（偵字第1
    3476號卷第24頁），本案事故發生時，天候晴、日間自然光
    線、柏油路面乾燥、無缺陷、視距良好、無障礙物，並無不
    能注意之情事，被告疏未注意及此，在其駕駛之普通重型機
    車行經上開路口，未遵守該路口之燈光號誌指示而貿然駕車
    闖越紅燈直行，肇致本件車禍，足見被告對本件車禍之發生
    確有過失，應屬明確。又告訴人曾奕偉確係因本件車禍受有
    右腕及右膝鈍瘀傷、左前臂、雙手、左膝多處擦挫傷等傷害
    ，顯然被告之過失與告訴人之傷害間確具有相當因果關係無
    訛。
三、論罪科刑：
　㈠核被告陳禾善所為，係犯刑法第284條前段之過失傷害罪。
　㈡又被告於犯罪未被有偵查職權之公務員發覺前，向前往現場
    處理之警員當場承認為肇事人乙情，有新竹市警察局交通警
    察隊道路交通事故肇事人自首情形紀錄表1份在卷足參（偵
    字第13476號卷第19頁），是認被告有接受裁判之意思甚明
    ，符合自首之要件，爰依刑法第62條前段規定，減輕其刑。
　㈢爰以行為人責任為基礎，審酌被告未能善盡駕駛注意義務，
    導致告訴人曾奕偉受傷之結果，所為實應非難；惟念被告坦
    承犯行，然未能與告訴人曾奕偉和解或賠償其損失之犯後態
    度，並衡酌告訴人所受之傷勢、被告違反義務之程度，暨被
    告自述國小畢業之教育程度，目前無業，家庭經濟狀況不好
    （本院卷第57頁）等一切情狀，量處如主文所示之刑，並諭
    知易科罰金之折算標準。
據上論斷，應依刑事訴訟法第273條之1第1項、第299條第1項前
段、第310條之2、第454條第2項，判決如主文。
本案經檢察官周文如提起公訴，檢察官陳郁仁到庭執行職務。
中　　華　　民　　國　　111 　年　　10 　 月　　13　  日
                  刑事第三庭    法　官  王靜慧  　
以上正本證明與原本無異。
如不服本判決應於收受本判決後20日內向本院提出上訴書狀，上訴書狀應敘述具體理由。上訴書狀未敘述上訴理由者，應於上訴期間屆滿後20日內補提理由書狀於本院(均須按他造當事人之人數附繕本 )「切勿逕送上級法院」。 　　　　　　　　　　
中　　華　　民　　國　　111 　年　　10　　月　　14　　日
                                書記官  陳怡君 
附錄本案論罪科刑法條：
中華民國刑法第284條
因過失傷害人者，處1年以下有期徒刑、拘役或10萬元以下罰金
；致重傷者，處3年以下有期徒刑、拘役或30萬元以下罰金。
附  件：
臺灣新竹地方檢察署檢察官起訴書
                                    111年度調偵字第208號
　　被　　　告　陳禾善　
上列被告因過失傷害案件，業經偵查終結，認應提起公訴，茲將
犯罪事實及證據並所犯法條分敘如下：　　　　　　　　
　　　　犯罪事實
一、陳禾善於民國110年4月14日上午6時15分許，騎乘車牌號碼0
    00-000號普通重型機車，沿新竹市香山區香北路由東北往西
    南方向行駛，行經香北路與大庄路之交岔路口時，本應注意
    車輛行經設有號誌管制之路口，應遵守道路交通號誌之指示
    行駛，而依當時天候晴、日間自然光線、路面鋪設柏油、乾
    燥、無缺陷、視距良好，並無不能注意之情事，竟疏於注意
    ，未依號誌管制，逕自闖紅燈直行，適有曾奕偉騎乘車牌號
    碼000-0000號普通重型機車，沿大庄路由西北往東南方向駛
    至，2車因而發生碰撞，致曾奕偉人、車倒地，並受有右腕
    及右膝鈍瘀傷、左前臂、雙手、左膝多處擦挫傷等傷害。
二、案經曾奕偉訴由新竹市警察局第三分局報告偵辦。
　　　　證據並所犯法條
一、證據清單及待證事實：
編號 證據清單　　　　　　 待證事實　　　　　 一 被告陳禾善於本署偵查中之自白。 坦承全部犯罪事實。 二　 證人即告訴人曾奕偉於警詢及本署偵查中之證述。 證明被告車禍肇事之事實。 三 道路交通事故現場圖、道路交通事故調查報告表㈠及㈡、道路交通事故肇事人自首情形紀錄表、證號查詢機車駕駛人資料、車號查詢機車車籍資料各1份及道路交通事故照片25張。 佐證被告車禍肇事之事實。 四 新竹國泰綜合醫院診斷證明書1份。 證明告訴人因車禍受有上開傷害之事實。 五 路口監視器影像光碟及翻拍照片8張及本署當庭勘驗筆錄1份。 證明被告駕駛車輛行經交岔路口時，未依號誌管制，逕自闖紅燈直行之事實。 
二、核被告所為，係犯刑法第284條前段之過失傷害罪嫌。
三、依刑事訴訟法第251條第1項提起公訴。
　　此　致
臺灣新竹地方法院
中　　華　　民　　國　 111　　年　　6 　　月　　22　　日
　　　　　　　　　　　　　　　檢　察　官  周文如
本件證明與原本無異　　　　　　　　　　　　
中　　華　　民　　國　 111　　年　　7 　　月　　6 　　日
                              書  記  官  詹鈺瑩